Isaac Isvaldo Bunga

Software developer | Javascript | Typescript | Java | Node js | NestJS | Cloud computing | CCNA

Github: <u>Isaac Isvaldo.GitHub</u> | Linkedlin: <u>Isaac Isvaldo Bunga | LinkedIn</u>
Telefone: +244 930 333 042 | Email: <u>isaacisvaldobunga300@gmail.com</u> | Endereço: Luanda, Luanda, Angola

RESUMO PROFISSIONAL

Como profissional, sou proficiente em todas as etapas do desenvolvimento de software. Minha atuação envolve a escrita e desenvolvimento de serviços web com mais de mil usuários ativos, com especialização em desenvolvimento back-end utilizando JavaScript. Além disso, sou proficiente em linguagens como Node.js e Java e me sinto à vontade para trabalhar com várias linguagens e plataformas.

Tenho experiência na integração de APIs e na gestão de bancos de dados SQL e NoSQL, aplicando práticas de segurança cibernética para proteger dados sensíveis. Meu compromisso com a qualidade e atualização constante com as últimas tendências tecnológicas me tornam um candidato ideal.

Também monitoro e processo solicitações de pull para implantação em produção, garantindo implantações eficientes por meio de práticas DevOps. Minha dedicação se reflete em desenvolver aplicações seguindo padrões de DESIGN Partners e Clean Architecture.

Experiência Profissional

Mamboo Tecnologia, Lda (Luanda, Angola) – 04/2023 a Presente

Senior Back End Developer

Trabalha como Desenvolvedor Back End Node.js, as principais funções são: fornecer suporte à aplicação e desenvolver novos recursos para o sistema. Mamboo é um super aplicativo. Um shopping online onde estão localizadas as melhores lojas de Angola.

Principais actividades:

- Identificação de áreas para modificação em programas existentes e posterior desenvolvimento dessas modificações utilizando TypeScript.
- Participação no ciclo de vida da aplicação usando SDLC.
- Desenvolvimento de aplicações web sustentáveis com códigos limpos.
- Criação de código e bibliotecas reutilizáveis para uso futuro seguindo os princípios SOLID.
- Otimização da aplicação para máxima velocidade e escalabilidade usando MICRO SERVIÇOS com Apache Kafka ou Pub Sub.
- Implementação de segurança e proteção de dados utilizando DataDog.
- Design e implementação de soluções de armazenamento de dados usando GPC.
- Participar de dails e ajudar na definição das sprints usando o Jira Software.

Projectos desenvolvidos

Projeto Mamboo hackathon - Sistema de Macro e Microrregião – Objectivo ajudar a Mamboo a delimitar melhor as suas regiões de atuação por país, respectivamente Angola e Tanzânia. Atuei como Backend.

Tecnologias & Práticas Usadas: Docker | NodeJs | TypeScript | Prisma | Portainer | Git | GitLab | GitFlow | Scrum | TDD | DDD | BDD | Express | Google Maps | Ciclo de Vida de Desenvolvimento de Software (SDLC) | Datadog | Google Cloud Platform (GCP) | Cloud Firestore | Jest · Kubernetes | MongoDB | Amazon Web Services (AWS) | AWS ES | Apache Kafka Node.js

Projeto Mamboo hackathon - Sistema de Internacionalização — Objectivo ajudar a Mamboo a internacionalizar a sua aplicação,para responder em diversas línguas, respectivamente Portugues,Inglês e Swahili. Atuei como Backend.

Tecnologias & Práticas Usadas: Docker | NodeJs | TypeScript | Prisma | Portainer | Git | GitLab | GitFlow | Scrum | TDD | DDD | BDD | Express | Ciclo de Vida de Desenvolvimento de Software (SDLC) | Datadog | Cloud Firestore | Jest · Kubernetes | MongoDB | Node.js

Galec Business -

Fullstack developer

Abril 2022 - Março 2023

- Papel ativo na criação de soluções personalizadas, desde correções de erros até implementação de funcionalidades, para atender às necessidades específicas dos clientes.
- Adoção efetiva de metodologias ágeis, especialmente o Scrum, garantindo entregas eficientes e alinhadas com as expectativas do cliente.
- Estabelecimento de um rigoroso processo de testes, com foco em testes unitários e de integração, assegurando a qualidade e confiabilidade das soluções. Contribuição ativa para projetos inovadores e bem-sucedidos, resultando em clientes satisfeitos.

Tags: React Native, React, Redux toolkit, styled-components, Unit Testing, CLI, NgRx, Code Review, Test Driven Development, SOLID, Jira, Clean Architecture, Design Pattern, Nest js, Node js, Mysql, Postgres, Sqlite, REST APIs, GraphQL, Prisma ORM, Docker, AWS.

Inefor, Lda | Jan. de 2021 - Set. de 2021

Back End Developer

Estagiou como Desenvolvedor Web voltado ao Back-end com JavaScript Node js concentrado em montar e projetar a estrutura de banco de dados, codificação do sistema e correção de erros. Arquitetura de sistemas e design de APIs para integração de aplicações;

Principais actividades:

- Escrever e implementar código eficiente.
- Projetar, construir e manter o lado do servidor usando NODEJS.
- Colaborar e trabalhar com a equipe de produto e design para entender melhor os requisitos do usuário final.

Test Driven Development | Jest | Representational State Transfer (REST) | TypeScript | | Git | JavaScript | Node.js | API REST | PostgreSQL | Express.js | GitHub

Comando Geral da polícia Nacional (CGPN) (2021-até 2022)

Técnico de Redes e Telefonias VoIP

Na CGPN, fui imerso em um ambiente onde pude trabalhar diretamente com a configuração e administração de redes de computadores complexas. Isso incluiu a elaboração de topologias de rede, implementação de VLANs (Virtual LANs), configuração de roteadores e switches, além da aplicação de protocolos de roteamento, como OSPF (Open Shortest Path First) e BGP (Border Gateway Protocol). Aprendi a realizar análises de tráfego usando ferramentas como Wireshark para identificar e solucionar problemas de desempenho e segurança na rede.

Principais actividades:

- Elaboração de Topologias de Rede: Desenvolver diferentes topologias de rede para atender às necessidades específicas do ambiente, considerando requisitos de desempenho, escalabilidade e segurança.
- Implementação e Configuração de VLANs, Roteadores e Switches: Configurar e gerenciar VLANs para segmentar redes, implementar e manter roteadores e switches para garantir a conectividade e a distribuição eficiente de dados.
- Análise de Tráfego e Resolução de Problemas: Realizar análises detalhadas de tráfego usando ferramentas como Wireshark para identificar gargalos de desempenho, vulnerabilidades de segurança e problemas de conectividade na rede, e tomar medidas corretivas adequada

FORMAÇÃO ACADÉMICA

Instituto de Telecomunicações - ITEL

Rangel, Luanda, Angola

Curso técnico de informática (concluído)

2018-2022

Alguns tópicos e competências: Fundamentos de Informática, Programação (C, Java, Javascript, Php, Node js), Redes e Comunicações, Segurança da Informação, Banco de Dados, Desenvolvimento Web, Sistemas Operacionais, Resolução de Problemas, Projeto e Gerenciamento de Projetos.

Universidade Gregório Semedo - UGS

4622+889, R. da Total, Luanda

Engenharia Informática (frequência)

2023-2024

CERTIFICAÇÕES/IDIOMAS

- AWS Certified Solutions Architect Associate, Amazon
- Web Services.
- Curso de CCNA v7 Módulo 1.
- Curso de CCNA v7 Módulo 2.
- Curso de CCNA v7 Módulo 3.
- NDG Linux Unhatched no Cisco Net.Academy
- Introdução ao Cybersecurity na Cisco Academy.
- IT Essentials (Reparação e manutenção de
- computadores) CFITEL

Inglês – Técnico, Leitura e Escrita. **Português** - Fluente

COMPETÊNCIAS TÉCNICAS

Liderança de Equipas / Desenvolvimento de Algoritmos / Typescript / Micro-Serviços / Desenvolvimento de Software / Redes / Infra - estrutura

Sistemas Operativos Windows / Linux / Sistema operativo - macOS / Linux (ubuntu)